【裁判字號】    95,交簡上,38
【裁判日期】    950605
【裁判案由】    過失傷害
【裁判全文】
臺灣桃園地方法院刑事判決            95年度交簡上字第38號
上  訴  人  台灣桃園地方法院檢察署檢察官
被      告  甲○○
                      號
上列上訴人因被告所犯過失傷害等案件，不服本院94年度壢交簡
第2064號，中華民國95年2 月14日第一審判決（聲請簡易判決處
刑案號：94年度偵字第18775 號），提起上訴，本院管轄之第二
審地方法院合議庭判決如下：
    主  文
上訴駁回。
甲○○緩刑貳年。
    理  由
一、本案經本院審理結果，認為第一審以被告甲○○犯刑法第28
    4 條第1 項前段之過失傷害罪，判處拘役55日，並諭知易科
    罰金之折算標準為300 元折算1 日；認事用法及量刑均無不
    當，應予維持，並引用第一審判決書記載之事實、證據及理
    由。
二、檢察官據告訴人錢乙○○具狀請求上訴，其上訴意旨略以：
    被告肇事後並未賠償告訴人錢乙○○及丙○○所受損失，認
    原審判刑過輕云云。
三、按法官於有罪判決中，究應如何量處罪刑，抑或是否宣告緩
    刑等，均為實體法賦予審理法官裁量之刑罰權事項，法官行
    使此項裁量權，自得依據個案情節，參諸刑法第57條所定各
    款犯罪情狀之規定，於該法定刑度範圍內，基於合義務性之
    裁量，量處被告罪刑；法官為此量刑之裁量權時，除不得逾
    越法定刑或法定要件外，尚應符合法規範之體系及目的，遵
    守一般有效之經驗及論理法則等法原則，亦即應兼顧裁量之
    外部及內部性，如非顯然有裁量逾越或裁量濫用之違法情事
    ，自不得任意指摘為違法，此亦為最高法院歷年多起判例所
    宣示之原則（參見最高法院80年台非字第473 號判例、75年
    台上字第7033號判例、72年台上字第6696號判例、72年台上
    字第3647號判例等）。是量刑之裁量權，乃憲法所保障法官
    獨立審判之核心，法院行使此項裁量權，亦非得以任意或自
    由為之，仍應受一般法律原理原則之拘束，即仍須符合法律
    授權之目的、法律秩序之理念、國民法律感情及一般合法有
    效之慣例等規範，尤其應遵守比例原則及平等原則之意旨，
    否則即可能構成裁量濫用之違法（另參見最高法院86年度台
    上字第7655號判決）。亦即如非有裁量逾越或裁量濫用之明
    顯違法情事，自不得擅加指摘其違法或不當，即使上級法院
    對下級法院裁量權之審查，亦應同此標準，此不僅在保障法
    官不受任何制度外之不當干涉，更保障法官不受制度內的異
    質干涉，此方符憲法第80條所宣示獨立審判之真義，附此敘
    明。
四、訊據被告坦承原審判決認定其有罪之事實。經查原審判決，
    已審酌被告尚未與告訴人錢乙○○及丙○○達成和解賠償損
    失、告訴人等所受之傷害，及被告素行良好等一切情狀，於
    法定刑6 個月以下有期徒刑、拘役或科罰金之範圍內，量處
    被告拘役55日，並諭知易科罰金之折算標準，尚符憲法比例
    原則及平等原則之要求，原審刑罰裁量權之行使並無違法不
    當之處，且其認事用法均無違誤，量刑亦屬妥適，應予維持
    。上訴人以被告並未賠償告訴人等為由提起上訴，指摘原判
    決不當，核非可採，其上訴為無理由，應予駁回。
五、末查被告前未曾受有期徒刑以上刑之宣告，此有台灣高等法
    院被告前案紀錄表一份在卷可按，其因一時疏失，駕駛自小
    客車而肇事，事後已與告訴人錢乙○○達成和解並賠償其損
    失，有告訴人出具之和解書一紙在卷可稽，是被告經此偵審
    程序及科刑教訓後，日後行車自當知所警惕，信無再犯之虞
    ，本院因認前開宣告之刑以暫不執行為適當，爰併宣告緩刑
    2 年，以啟自新，並觀後效。
據上論斷，應依刑事訴訟法第455 條之1 第1 項、第3 項、第36
8 條，刑法第74條第1款，判決如主文。
本案經檢察官張啟聰到庭執行職務。
中    華    民    國    95    年      6   月     5    日
                     台灣桃園地方法院交通法庭
                         審判長法  官  游  紅  桃
                               法  官  黃  永  定
                               法  官  陳  雪  玉
上正本證明與原本無異。
不得上訴。
                               書記官  戴  育  萍
中    華    民    國    95    年    6     月    6     日
附論罪科刑依據之法條：
中華民國刑法第284條
因過失傷害人者，處六月以下有期徒刑、拘役或五百元以下罰金
，致重傷者，處一年以下有期徒刑、拘役或五百元以下罰金。
從事業務之人，因業務上之過失傷害人者，處一年以下有期徒刑
、拘役或一千元以下罰金，致重傷者，處三年以下有期徒刑、拘
役或二千元以下罰金。


司法院資訊處製作；財團法人民間司法改革基金會備份。
